【裁判字號】    89,訴,4120
【裁判日期】    900119
【裁判案由】    清償借款等
【裁判全文】
臺灣臺北地方法院民事判決  八十九年度訴字第四一二○號
    原      告    台灣中小企業銀行股份有限公司
    法定代理人    壬○○
    訴訟代理人    甲○○
                  乙○○
                  丑○○
                              .
                              .
    被      告    西德五金有限公司              設高雄市三民區○○○路六二
                              .
    兼法定代理人  戊○○      .
    被      告    己○○      .
    被      告    庚○○○    .
                              .
    被      告    子○○      .
    被      告    江川機電五金有限公司          設高雄市三民區○○○路八五
                              .
    法定代理人    丙○○○    .
    被      告    唐農企業行即謝素娥            住高雄市○○區○○街五六四
                              .
                              .
    被      告    泉源企業行即丙○○○    住高雄市三民區○○○路八五號
    被      告    癸○○      .
    被      告    五聯水電材料行即施月米        住高雄市○○區○○路八九號
    被      告    長銘企業有限公司              設高雄市○○區○○街四八七
                              .
    法定代理人    丁○○      .
右當事人間請求清償借款等事件，本院判決如左：
    主    文
被告西德五金有限公司、戊○○、己○○、庚○○○應連帶給付原告新台幣壹佰肆拾
柒萬玖仟零貳拾元及如附表一所示之利息、違約金。
被告子○○、西德五金有限公司應連帶給付原告如附表二編號1、2所示之金額及利息
；被告江川機電五金有限公司、西德五金有限公司應連帶給付原告如附表二編號3至6
所示之金額及利息；被告唐農企業行即謝素娥、西德五金有限公司應連帶給付原告如
附表二編號7、8所示之金額及利息；被告西德五金有限公司應給付原告如附表二編號
9所示之金額及利息；被告泉源企業行即丙○○○、西德五金有限公司應連帶給付原
告如附表二編號10至12所示之金額及利息；被告癸○○、五聯水電材料行即施月米、
西德五金有限公司應連帶給付原告如附表二編號13所示之金額及利息；被告長銘企業
有限公司、西德五金有限公司應連帶給付原告如附表二編號14至16所示之金額及利息
。
本判決第一項所示之債務於第二項所示之債務清償範圍內，免為給付義務；本判決第
二項所示之債務於第一項所示之債務清償範圍內，免為給付義務。
本判決第一項訴訟費用由被告西德五金有限公司、戊○○、己○○、庚○○○連帶負
擔。
本判決第二項訴訟費用由被告子○○、西德五金有限公司連帶負擔百分之九；被告江
川機電五金有限公司、西德五金有限公司連帶負擔百分之二十；被告唐農企業行即謝
素娥、西德五金有限公司連帶負擔百分之十六；被告西德五金有限公司負擔百分之四
；被告泉源企業行即丙○○○、西德五金有限公司連帶負擔百分之二十八；被告癸○○、五聯水電材料行即施月米、西德五金有限公司連帶負擔百分之三；被告長銘企業
有限公司、西德五金有限公司連帶負擔百分之二十。
本判決第一項於原告以新台幣肆拾玖萬仟元為被告供擔保後，得假執行。
本判決第二項得假執行。
    事    實
甲、原告方面：
一、聲明：如主文一、二、三、四所示。
二、陳述：
（一）本件主債務人即被告西德五金有限公司邀同從債務人戊○○、己○○、庚○○○為連帶保證人，於民國八十七年十二月二十四日與原告簽訂借款額度新台幣
      （下同）佰伍拾萬元之週轉金貸款契約。被告西德五金有限公司依該週轉金
      貸款契約於八十八年五月七日向原告借款柒拾萬元，八十八年六月十四日借款
      陸拾萬元，八十八年七月二十八日借款陸拾萬元，共三筆借款，嗣因被告西德
      五金有限公司停業，依契約規定，被告西德五金有限公司已喪失期限利益，惟
      尚欠如附表一所示之借款餘額及利息、違約金，依據週轉金貸款契約，被告西
      德五金有限公司、戊○○、己○○、庚○○○應連帶給付原告壹佰肆拾柒萬玖
      仟零貳拾元及如附表一所示之利息、違約金。
（二）被告西德五金有限公司為清償前開金額，背書轉讓如附表二所示之支票共十九
      張（其中編號九發票人丙○○○部分業經原告撤回在案），計貳佰貳拾捌萬陸
      仟貳佰柒拾元，經原告提示，均遭退票，依據票據法第九十六條第一項規定，
      對發票人子○○、江川機電五金有限公司、泉源企業行即丙○○○、唐農企業
      行即謝素娥、癸○○、五聯水電材料行即施月米、長銘企業有限公司連帶給付
      各該票款，為此提起本件訴訟。
三、證據：提出週轉金貸款契約影本一件、授信約定書影本三件、借據影本三件、支
    票暨退票理由單影本十九張為證。
乙、被告方面：
一、 被告子○○部分：
（一）聲明：駁回原告之訴及其假執行之聲請。
（二）陳述略稱：伊為不動產業，其不動產經法院強制執行，生活陷於困境，請求原
      告參與債權分配，並請准予延期攤還。
二、被告西德五金有限公司、戊○○、己○○、庚○○○、江川機電五金有限公司、
    唐農企業行即謝素娥即、癸○○、五聯水電材料行即施月米、長銘企業有限公司
    、泉源企業行即丙○○○部分：既未於言詞辯論期日到場，亦未提出書狀作何聲
    明或陳述。
    理    由
甲、程序方面：
    本件被告西德五金有限公司、戊○○、己○○、庚○○○、江川機電五金有限公
    司、唐農企業行即謝素娥即、癸○○、五聯水電材料行即施月米、長銘企業有限
    公司、泉源企業行即丙○○○部分：未於言詞辯論期日到場，核無民事訴訟法第
    三百八十六條所列各款情形，應依原告之聲請，由其一造辯論而為判決。
乙、得心證之理由：
一、本件原告主張之事實，已據其提出週轉金貸款契約影本一件、授信約定書影本三
    件、借據影本三件、支票暨退票理由單影本十九張為證，核屬相符，而被告西德
    五金有限公司、戊○○、己○○、庚○○○、江川機電五金有限公司、唐農企業
    行即謝素娥即、癸○○、五聯水電材料行即施月米、長銘企業有限公司、泉源企
    業行即丙○○○等既未於言詞辯論期日到場爭執，亦未提出任何證據供本院查證
    ，被告子○○雖具狀答辯如上，惟其辯解尚非可採，自堪信原告之主張為真實。
二、原告依消費借貸、連帶保證契約及票據之法律關係，分別請求如主文第一至四項
    所示之利息、違約金為有理由，應予准許。
丙、假執行之宣告：
一、本判決第一項，原告陳明願供擔保，請求宣告假執行，核無不合，茲酌定相當之
    擔保金額，予以准許。
二、本判決第二項係命清償票據上債務之判決，依民事訴訟法第三百八十九條第一項
    第四款規定依宣告假執行。
丁、結論：
    本件原告之訴為有理由，依民事訴訟法第三百八十五條第一項前段、第七十八條、
    第七十九條但書、第八十五條第一項但書、第八十五條第二項、第三百八十九條
    第一項第四款、第三百九十條第二項，判決如主文。
中      華      民      國    九十      年      一      月    十九    日
                                            民事第二庭法      官  丁蓓蓓
右正本證明與原本無異
如對本判決上訴，須於判決送達後廿日內向本院提出上訴狀
中      華      民      國    九十      年      一      月     十九     日
                                                      法院書記官  陳素卿


司法院資訊處製作；財團法人民間司法改革基金會備份。
